臺灣臺南地方法院刑事判決　　　　　　　　　　　　九十一年度易字第一一八二號
　　公　訴　人　臺灣台南地方法院檢察署檢察官
　　被　　　告　戊○○
　　　　　　　　丁○○
右列被告等因竊盜案件，經檢察官提起公訴（九十年度偵字第一０七０四號、第一三
四三一號），本院判決如左：
    主  文
戊○○共同連續攜帶兇器於夜間侵入住宅竊盜，累犯，處有期徒刑貳年陸月。
丁○○共同連續攜帶兇器於夜間侵入住宅竊盜，累犯，處有期徒刑貳年肆月。
扣案Ｔ字型螺絲起子及手電筒各壹把均沒收。
    事  實
一、戊○○前於民國（以下同）八十五年間，因違反麻醉藥品管理條例案件，經本院
    判處有期徒刑四月確定，發監執行後於八十七年二月間假釋出監，假釋期間未經
    撤銷假釋，刑期於八十七年四月十五日視為執行完畢。丁○○前於八十五年間因
    懲治盜匪條例案件，經本院判處有期徒刑一年十月確定，發監執行後於八十六年
    六月間假釋出監，假釋期間未經撤銷假釋，刑期於八十七年一月十五日視為執行
    完畢。均不知悔改，共同基於意圖為自己不法所有之概括犯意聯絡，連續於附表
    編號一至四所示之時間、地點，由戊○○持其所有客觀上可充為兇器使用之Ｔ字
    型螺絲起子、手電筒各一把，撬開如附表所示被害人住處大門（未損壞）門鎖，
    侵入被害人住處後，竊取如附表所示被害人所有如附表所示之財物（侵入住宅均
    未據告訴）；丁○○則在外把風，得手財物由兩人朋分花用。嗣戊○○於附表編
    號四所示之時間，侵入如附表編號四所示之地點翻箱倒櫃時，經鄰人吳仙堂發現
    報警當場查獲。除扣得戊○○所有供竊盜所用之Ｔ字型螺絲起子、手電筒各一把
    外，並自丁○○身上起出贓物電腦主機線乙條。
二、案經台南市警察局第三分局、第六分局分別報請臺灣臺南地方法院檢察署檢察官
    偵查起訴。
    理  由
一、訊據被告戊○○對右揭犯罪事實坦承不諱，惟被告丁○○則矢口否認與戊○○共
    同行竊，辯稱：戊○○說是前往找朋友討債，不知戊○○行竊云云。惟查：戊○
    ○係與丁○○共同行竊，由戊○○入內竊取財物，丁○○負責把風，所得財物與
    丁○○朋分花用，已據被告戊○○及丁○○於警訊中自白不諱，核與證人吳仙堂
    於警訊、偵查中證述及如附表所示之被害人指述情節大致相符。並有贓物認領保
    管單一紙在卷、扣案Ｔ字型螺絲起子、手電筒各一把及自被告丁○○身上起出贓
    物電腦主機線乙條可證。另查，據證人吳仙堂證述，案發當日被告戊○○按伊住
    處門鈴，佯稱送貨，伊入屋後觀察他，又見他按隔壁七十四號門鈴，然後就見被
    告兩人侵入，於是就通知報警處理等語。被告丁○○亦供稱伊有進入車庫內等語
    。且供稱伊有見戊○○按門鈴，但未聽到有人回應等語。準此，被告丁○○既受
    戊○○告知前來討債，抵達被害人門口時經按門鈴結果，並無人回應，兩人竟可
    進入被害人住處，而被告戊○○復係持螺絲起子撬開大門門鎖進入，被告丁○○
    並保管電腦主機線一條，顯見被告丁○○明知兩人係前往行竊，並由戊○○下手
    行竊，丁○○則在門口把風甚明。被告丁○○辯稱伊不知戊○○係前往行竊云云
    ，顯係卸責之詞，委無足採。事證明確，被告犯行均堪認定。
二、按螺絲起子為尖銳工具，客觀上具有危險性，足以傷害人之身體，為兇器之一種
    ，被告戊○○、丁○○持以行竊，所為分係犯如附表編號一至四所示之罪名。被
    告兩人有犯意聯絡及行為分擔，均為共同正犯。又被告兩人先後多次犯行，時間
    緊接，犯罪構成要件相同，顯均係基於概括之犯意為之，均為連續犯，應依刑法
    第五十六條之規定以攜帶兇器於夜間侵入住宅竊盜一罪論，並均加重其刑。被告
    兩人各有如事實欄所示之前科，有臺灣高等法院被告全國前案紀錄表可稽，其等
    於有期徒刑執行完畢後五年以內，再犯本件有期徒刑以上之罪，均為累犯，各應
    遞加重其刑。爰審酌被告犯罪之動機、目的、手段，犯罪時所受之刺激及其品性
    、生活狀況、智識程度、犯罪所生之損害，及犯罪後態度等一切情狀，各量處如
    主文所示之刑，藉資懲儆。扣案Ｔ字型螺絲起子及手電筒各一把，為被告戊○○
    所有供犯罪所有之物，業據其供明在卷，均應依法宣告沒收。
據上論斷，應依刑事訴訟法第二百九十九條第一項前段，刑法第二十八條、第五十六
條、第三百二十一條第一項第一款、第三款、第四十七條、第三十八條第一項第二款
，判決如主文。
本案經檢察官羅瑞昌到庭執行職務。
中    華    民    國      九十一    年      十        月        八      日
                              臺灣臺南地方法院刑事第四庭
                                      法  官  林  英  志
右正本證明與原本無異
如不服本判決應於送達後十日內向本院提出上訴狀
                                      書記官  謝  國  欽
中    華    民    國      九十一    年      十        月        八      日
附錄本案論罪科刑法條全文：
刑法第三百二十一條第一項第一款、第三款：
犯竊盜罪而有左列情形之一者，處六月以上、五年以下有期徒刑：
一  於夜間侵入住宅或有人居住之建築物、船艦或隱匿其內而犯之者。
三  攜帶兇器而犯之者。
附表：
┌──┬───────┬─────────┬───────────┬───
│編號│犯  罪  時  間│犯    罪    地  點│被害人及所竊取之財物  │
├──┼───────┼─────────┼───────────┼───
│ 一 │九十年七月一日│台南市○○街五九巷│被害人：乙○○  │ 刑法?
│    │凌晨某時夜間  │九號              │竊取十萬八千元、金飾一│ 第一?
│    │              │                  │批（經變賣得款三萬元）│ 款
├──┼───────┼─────────┼───────────┼───
│ 二 │九十年八月初白│台南市○○街八七號│被害人：甲○○        │ 刑法?
│    │天            │                  │竊取一千餘元、存摺一本│ 第一?
├──┼───────┼─────────┼───────────┼───
│ 三 │九十年八月三十│台南市○○街八二巷│被害人：己○○        │ 刑法?
│    │日下午某時    │二五號            │竊取現金一萬餘元、手機│ 第一?
│    │              │                  │一支、玉環一只、黃金戒│
│    │              │                  │指五只、黃金手鍊二條、│
│    │              │                  │黃金項鍊二條、身分證五│
│    │              │                  │張、存摺八本。        │
├──┼───────┼─────────┼───────────┼───
│ 四 │九十年九月十四│台南市○○路○段五│被害人：丙○○        │ 刑法?
│    │日中午十二時許│四八巷七四號      │竊取電腦主機線一條    │ 第一?
└──┴───────┴─────────┴───────────┴───
